---
title: "Dataset_Neiss"
author: "Arias, Bonaud, Peres"
date: "2/20/2020"
output:
  html_document:
    df_print: paged
  pdf_document: default
---


# Analyse des données de santé : épidémiologie et aide à la décision
## Base de données d'interet (National Electronic Injury Surveillance System (NEISS))

La base de données collecte les cinq dernieres années du système de surveillance (2013-2017) du "National Electronic Injury Surveillance System". Cette base de données fournit les accidents signalés dans les salles d'urgence aux États-Unis.

**Source** : **[lien](https://github.com/hadley/neiss)**
Il contient trois ensembles de données : 

    1. injuries: individual injury results
    2. products: product code lookup table
    3. population: population of the US by age, sex, and year

```{r }
#Package from dev version in github
#install.packages("devtools")
#devtools::install_github("hadley/neiss")
```

Lib in linux
`sudo apt-get install libssl-dev libxml2-dev`

## Load data


```{r}
library("neiss")
data <- as.data.frame(injuries)
summary(data)
```

#Data cleaning

```{r}
print(dim(data))

```
# NA AND DIAG OTHER
```{r}

#--> pour tous les other or not stated et seulement pour eux le diag est dans diag_2

data[data$diag == 'Other Or Not Stated',]$diag<- paste("Other-",data[data$diag == 'Other Or Not Stated',]$diag_other)
data$diag_other<- NULL
#----race  other
data$race_other<- NULL # on suprrime other eace, bruit
#----produit 2
ind <- is.na(data$prod2)
data$prod2[ind] <- 0
#----disposition
ind <- is.na(data$disposition)
data$disposition[ind] <- "Other"
unique(data$disposition)
data$disposition <- as.factor(data$disposition)

#-----to factor
data$sex <- as.factor(data$sex)
data$body_part <- as.factor(data$body_part)
data$location <- as.factor(data$location)
#change others columns ....
data$race <-(as.factor(data$race))
data$diag <-(as.factor(data$diag))
data$disposition <-(as.factor(data$disposition))
data$fmv <-(as.factor(data$fmv))
data$stratum <-(as.factor(data$stratum))
data$prod1 <-(as.factor(data$prod1))
data$prod2 <-(as.factor(data$prod2))
#on suprimme case_num
data$case_num <- NULL
print("La nouvelle structure")
str(data)
```

# Change output to onehoteconding
```{r}
#install.packages("mltools")
library(mltools)
library(data.table)
data <- as.data.frame(one_hot(as.data.table(data),cols = "body_part"))
head(data)
```
dataset : 
- clean
- corrélation entre variable
- expliquer chaque variable séparemment et répartition
- test de significativité
- PCA
"one hot encoding" --> remplacer chaines caractère de variableà prédire par série de 0 et avec un 1 (plus facile pour construire le modèle ensuite)

### Summary Datacleaning
Conversion en tant que facteurs, suppression des NA et onehotEnconding pour la variable à prédire `bodypart`

- trmr_date : date, format: "2013-01-01" 

**Numeric**: 

    - `age`, `psu`, `weight`, and `bodypart onehot vectors`
    
**Factor** :

    - `sex`, `race`, `diag`, `disposition`, `fmv`, `prod1`,`prod2`, and `stratum`
    
    
```{r}
str(data)
```


```{r}
#save data
save(data,file="dataset.Rdata")
```


