---
title: "Dataset_Neiss"
author: "Arias Bonaud Peres"
date: "20/02/2020"
output:
  html_document:
    df_print: paged
---

```{r setup, include=FALSE}
knitr::opts_chunk$set(echo = TRUE)
```

# Analyse des données de santé : épidémiologie et aide à la décision

## Base de données d'intérêt (National Electronic Injury Surveillance System (NEISS))

La base de données collecte les cinq dernieres années du système de surveillance, (2013-2017) du NEISS (National Electronic Injury Surveillance System) , c"est un échantillon des accidents reportés dans les salles d'urgences aux USA de 2013 à 2017. 
Plus d'informations sont présentes sur https://github.com/hadley/neiss. 

Trois datasets sont présents : 

    injuries: individual injury results
    products: product code lookup table
    population: population of the US by age, sex, and year

```{r }
# Package from dev version in github
# install.packages("devtools")
# devtools::install_github("hadley/neiss")
```

Lib in linux
`sudo apt-get install libssl-dev libxml2-dev`

## Load data


```{r}
library("neiss")
data <- as.data.frame(injuries)

# Cleaning Dataset 
# remove race other column
data$race_other<- NULL
str(data)

# replace other in column Diag by the words in Diag Other and remove column diag other
data[data$diag == 'Other Or Not Stated',]$diag<- data[data$diag == 'Other Or Not Stated',]$diag_other
data$diag_other<- NULL

```




Transformation to categorical data 
```{r}
dim(data)
data$sex <- as.factor(data$sex)
data$body_part <- as.factor(data$body_part)
data$location <- as.factor(data$location)
#change others columns ....
str(data)
plot(data$location,xlab = "injure location", main = "Barplot")



```

## Just injuries from sport
```{r}
str(data$location)
sport <- data[which(data$location == "Sports Or Recreation Place"),]
```


```{r fig.height=15}
p <-par(mfrow=c(3,1))
plot(sport$sex, main ="Only sports")
plot(sport$body_part)
plot(sport$body_part,sport$sex)
```

