---
title: "Dataset_Neiss"
author: "Arias, Bonaud, Peres"
date: "2/20/2020"
output:
  html_document:
    df_print: paged
  pdf_document: default
---


# Analyse des données de santé : épidémiologie et aide à la décision
## Base de données d'interet (National Electronic Injury Surveillance System (NEISS))

La base de données collecte les cinq dernieres années du système de surveillance (2013-2017) du "National Electronic Injury Surveillance System". Cette base de données fournit les accidents signalés dans les salles d'urgence aux États-Unis.

**Source** : **[lien](https://github.com/hadley/neiss)**
Il contient trois ensembles de données : 

    1. injuries: individual injury results
    2. products: product code lookup table
    3. population: population of the US by age, sex, and year

```{r }
#Package from dev version in github
#install.packages("devtools")
#devtools::install_github("hadley/neiss")
```

Lib in linux
`sudo apt-get install libssl-dev libxml2-dev`

## Load data


```{r}
library("neiss")
data <- as.data.frame(injuries)
```
```{r}
summary(data)
```

Transformation en données catégorielles 
```{r}
dim(data)
data$sex <- as.factor(data$sex)
data$body_part <- as.factor(data$body_part)
data$location <- as.factor(data$location)
#change others columns ....
str(data)
```
Analyse :
répartition des blessures parmis les blessés
contexte des blessures
```{r}


data[data$diag == 'Other Or Not Stated',]$diag<- data[data$diag == 'Other Or Not Stated',]$diag_other
data$diag_other<- NULL
data$race_other<- NULL
ind <- is.na(data$prod2)
data$prod2[ind] <- 0
# race_other, diag_other, disposition, prod2
```
--> pour tous les other or not stated et seulement pour eux le diag est dans diag_2
```{r}

#hist(data$prod2)
#disposition
ind <- is.na(data$disposition)
data$disposition[ind] <- "Other"
unique(data$disposition)
data$disposition <- as.factor(data$disposition)

#to factor
data$race <-(as.factor(data$race))
data$diag <-(as.factor(data$diag))
data$disposition <-(as.factor(data$disposition))
data$fmv <-(as.factor(data$fmv))
data$stratum <-(as.factor(data$stratum))
str(data)
```


```{r}
#install.packages("mltools")
library(mltools)
library(data.table)
data$body_part <-(as.factor(data$body_part))
data <- one_hot(as.data.table(data),cols = "body_part")

```
dataset : 
- clean
- corrélation entre variable
- expliquer chaque variable séparemment et répartition
- test de significativité
- PCA
"one hot encoding" --> remplacer chaines caractère de variableà prédire par série de 0 et avec un 1 (plus facile pour construire le modèle ensuite)


```{r}
#save data
save(data,file="dataset.Rdata")
```



### data clean