---
title: "Notebook Projet : Statistiques et analyse des données "
author: "cvt"
date: "3/18/2020"
output: html_notebook
---

#  Code stats descriptives
1. Charger les données
```{r}
#libraries
library(ggplot2)
#install.packages("ggpubr")
library(ggpubr)

```

Modification du répertoire de travail et chargement de l'ensemble de données après le nettoyage

```{r}
path = "~/Documents/3eme-annee/Data R/Projet_Sante-/"
setwd(path)
load("dataset.Rdata")
str(data)
```

2. Description

Afin d'analyser l'ensemble des données, nous changeons le codage unique en facteur. Ensuite, certaines colonnes ne sont pas nécessaires (case_num et onehotencoding) et deviennent donc nulles. 
```{r}
#data[6:31] 
## Onehot Encoding to factor
data.stats <- data
data.stats$output <- (substring(names(data[,5:30]),first = 11)[max.col(data[,5:30])])
data.stats[,5:30] <- NULL
data.stats$output <- as.factor(data.stats$output)
#products as factor
```

# 3. Numerical 

```{r}

num <- Filter(is.numeric, data.stats)
print(names(num))
boxplot(num)
```
### C'est quoi `psu` et `weight` ? 
Des variables statistiques
```{r}
summary(num)

```
```{r}
p<- ggplot(data =  data.stats,aes(x=age))+
  geom_histogram()+
  xlab("Age")
r<-ggplot(data =  data.stats,aes(x=weight))+
  geom_histogram()+
  xlab("Weight")

figure <- ggarrange(p, r,
                    ncol = 1, nrow = 2,
                    align = "hv")

figure
##report
```

# Données catégorielles

```{r}
summary( Filter(is.factor, data.stats))
print(str(data.stats))

```

```{r}
#function to get frequences
get_proportion <- function(x) {
                t <- as.data.frame(prop.table(sort(table(x), decreasing = TRUE)))
                t[,1] <- as.factor(t[,1])
                return(t)
               # as.data.frame((sort(table(x),decreasing = TRUE)))
}
#function to plot frequences
plot_proportion<- function(data,name,title){
                plot <- ggplot(data = data, aes(x =x, y =Freq, fill = Freq))+
                geom_bar(stat="identity",position="dodge")+
                geom_text(aes(label = sprintf("%.3f %%",Freq*100)),
                          hjust = -0.3, size = 2.5) + 
                expand_limits(y = c(0, data[1,2]*1.5))+
                coord_flip()+
                theme_bw()+
                xlab(name)+
                ggtitle(title)+
                scale_fill_gradient(low = "#d8d8d8", high = "#010101")+
                theme(legend.position = "none")
                return(plot)
}
plot_proportion(get_proportion(data.stats$output),"Lesion","Répartition par zone corporelle touchée")
```
## Diagnostic

```{r}
str(data.stats$diag)
print(unique(data.stats$diag))
plot_proportion(get_proportion(data.stats$diag)[1:15,],"Diagnostic", "Des 15 diagnostics les plus fréquents")
```

- Tableau des fréquences

```{r}
print(get_proportion(data.stats$diag))
```

## Analyse par produit1

```{r}
## Pur comprendre il faut avoir les noms de chaque produit
library("neiss")
products <- as.data.frame(products)
data <- products$title[match(unlist(data.stats$prod1), products$code)]
plot_proportion(get_proportion(data)[1:20,],"Product", "Des 20 produits les plus fréquents")
#on laisse les codes?
```
```{r}
get_proportion(data)
```

## Analyse par produit2
```{r} 
#exclude 0, it's not a product
ind <- data.stats$prod2 != 0
data <- data.stats$prod2[ind, drop=TRUE]
data <- products$title[match(unlist(data), products$code)]
plot_proportion(get_proportion(data)[1:20,],"Product", "Les 20 coproduits les plus fréquents")
```
## Analyse  `disposition`, `race` et `fmv` 

```{r}
plot_proportion_text<- function(data,name,title){
                        plot <- ggplot(data = data, aes(x =x, y =Freq, fill = Freq))+
                        geom_bar(stat="identity",position="dodge")+
                        coord_flip()+
                        theme_bw()+
                        xlab(name)+
                        ggtitle(title)+
                        geom_text(aes(label = sprintf("%.3f %%",Freq*100)), hjust = -0.3, size = 3.5) + 
                        expand_limits(y = c(0, data[1,2]*1.5))+
                        scale_y_sqrt()+
                        scale_fill_gradient(low = "#d8d8d8", high = "#010101")+
                        theme(legend.position = "none") 
                        return(plot)
}
disp <-  plot_proportion_text(get_proportion(data.stats$disposition),"Disposition", "Pourcentage selon l'état à la sortie")
race <-  plot_proportion_text(get_proportion(data.stats$race),"Race", "Pourcentage selon la race")
fmv <-  plot_proportion_text(get_proportion(data.stats$fmv),"fmv", "Pourcentage selon l'implication du feu")

figure <- ggarrange(disp, race, fmv,
                    labels = c("(a)", "(b)", "(c)"),
                    ncol = 1, nrow = 3,
                    align = "hv")
figure
```
## Analyse `stratum`, `location` and `sex`

```{r}
stratum <-  plot_proportion_text(get_proportion(data.stats$stratum),"Stratum", "Stratification")
location <-  plot_proportion_text(get_proportion(data.stats$location),"Location", "Pourcentage selon le lieu où l'incident s'est produit")
sex <-  plot_proportion_text(get_proportion(data.stats$sex),"Sex", "Pourcentage selon le sexe")

figure1 <- ggarrange(stratum, location,sex,
                    labels = c("(a)", "(b)", "(c)"),
                    ncol = 1, nrow = 3,
                    align = "hv")
figure1
```

-------- 
end description

# Analyse des données

Graphics contigence tables
```{r}

#analyse location and output
cont.table.loc <- as.data.frame(prop.table(table(data.stats$location,data.stats$output)))
cont.table.sex <- as.data.frame(prop.table(table(data.stats$sex,data.stats$output)))
cont.table.race <- as.data.frame(prop.table(table(data.stats$race,data.stats$output)))


ggballoonplot(cont.table.loc, fill = "value")+
  scale_fill_viridis_c(option = "C")



```
```{r}
ggballoonplot(cont.table.sex, fill = "value")+
  scale_fill_viridis_c(option = "C")

```

```{r}
ggballoonplot(cont.table.race, fill = "value")+
  scale_fill_viridis_c(option = "C")
```

# Correspondant analysis
```{r}

library(FactoMineR)
library(factoextra)
#other
par(mfrow =c(2,2))

cont.table.loc <- ((table(data.stats$location,data.stats$output)))
res.ca <- CA(cont.table.loc, graph = FALSE)
fviz_ca_biplot(res.ca, repel = TRUE, title = "CA location and output")

cont.table.str <- ((table(data.stats$stratum,data.stats$output)))
res.ca <- CA(cont.table.str, graph = FALSE)
fviz_ca_biplot(res.ca, repel = TRUE, title = "CA stratum and output")

#-------analyse where diag is popular
diag <- get_proportion(data.stats$diag)[1:10,]
ind <- data.stats$diag %in% diag[,1] #get index where diag is popular
cont.table.loc <- ((table(data.stats$diag[ind, drop=TRUE],data.stats$location[ind, drop=TRUE])))
res.ca <- CA(cont.table.loc, graph = FALSE)
fviz_ca_biplot(res.ca, repel = TRUE, title = "CA most popular diag and location")




```



